最　高　行　政　法　院　裁　定
　　　　　　　　　　　　　94年度裁字第01203號
上　訴　人　乙○○
被 上訴 人　財政部臺灣省南區國稅局
　　　　　 （承受臺南市稅捐稽徵處業務）
代　表　人　甲○○
上列當事人間因營業稅事件，上訴人對於中華民國92年12月11日
高雄高等行政法院92年度訴字第794號判決，提起上訴，本院裁
定如下：
　　主  文
上訴駁回。
上訴審訴訟費用由上訴人負擔。
　　理  由
一、按對於高等行政法院判決上訴，非以其違背法令為理由，不
    得為之，行政訴訟法第242條定有明文。是對於高等行政法
    院判決上訴，若未具體說明原判決違背何項法令、不適用法
    規或如何適用不當之具體情事，即非主張原判決違背法令以
    為上訴理由，其上訴不應准許。
二、上訴意旨略謂：本件系爭房屋係上訴人於民國82年自費建造
    ，於民國83年底完工，期間上訴人無任何出售意圖與行為。
    實因當時經濟不景氣，積欠銀行貸款，無法償還，始得與他
    人交換不動產。上訴人如意圖出賣系爭房屋，何須等3、4年
    後再出售，3、4年後之房價必不如新屋。財政部於民國81年
    1月31日所發佈之台財稅第811657956號函之背景，係當時房
    地產景氣起飛，土地所有權人提供土地與建商合建房屋，以
    房屋興建完成後，建商再將房屋分與土地所有權人，因土地
    所有權人非屬營業人，免辦營業登記，而免課徵營業稅，為
    避免此種不公平之現像，財政部才發佈前開函釋。本件上訴
    人未與建商合建，且原始目的係供住家用，並無任何出售意
    圖。被上訴人不能以財政部所發佈之函釋即認上訴人已違反
    營業稅法。原判決以系爭房屋使用執照所列之用途為店鋪及
    辦公室等，即斷定上訴人興建系爭之始，用以出售為目的，
    顯係主觀之推論，並未有任何證據顯示系爭房屋使用執照所
    列之用途為店鋪及辦公室必定用以出售。又上訴人雖於民國
    80年間參與設立大穩建設股份有限公司，並擔任該公司之負
    責人，然亦不能就此推定上訴人係以個人興建房屋來規避公
    司應納之營業稅。原審法院未為證據之調查，即為上訴人不
    利之判決，難令人信服等語。本院經查上開上訴意旨，無非
    就原審取捨證據認定事實之職權行使指摘原判決不當，而非
    表明該判決所違背之法令及其具體內容，暨依訴訟資料合於
    該違背法令之具體事實，難認其已合法表明上訴理由，既經
    原判決明其不採之心證理由在案，上訴人復以同一事由提
    起本件上訴，僅泛稱有上訴之事由，並未具體說明原判決有
    違背何項法令、不適用法規或如何適用不當之具體情事，依
    首開規定及說明，其上訴為不合法，應予駁回。
三、依行政訴訟法第249條第1項前段、第104條、民事訴訟法第
    95條、第78條，裁定如主文。
中    華    民    國    94    年    6     月   23     日
                  第四庭審判長法  官　徐　樹　海
                              法  官　高　啟　燦
                              法  官　吳　錦　龍
                              法  官　黃　合　文
                              法  官  林  茂  權
以  上  正  本  證  明  與  原  本  無  異
中    華    民    國    94    年    6    月    24     日
　　　　　　　　　　　　　　　書記官　蘇　金　全
